【裁判字號】    98,易,467
【裁判日期】    990202
【裁判案由】    偽造文書等
【裁判全文】
臺灣雲林地方法院刑事協商判決           98年度易字第467號
公  訴  人  臺灣雲林地方法院檢察署檢察官
被      告  丙  ○
            甲○○
            戊○○
上三人共同
指定辯護人  本院公設辯護人  丁○○
上列被告等因偽造文書等案件，經檢察官提起公訴（97年度偵緝
字第272 號、98年度偵字第2113號），並聲請進行協商程序，本
院認為適當，同意改進行協商程序而為判決如下：
    主  文
【丙○】共同違反不得使大陸地區人民非法進入臺灣地區之規定
，累犯，處有期徒刑陸月，如易科罰金，以銀元佰元即新臺幣
玖佰元折算壹日，減為有期徒刑參月，如易科罰金，以銀元佰
元即新臺幣玖佰元折算壹日。又共同將護照交付他人以供他人冒
名使用，處有期徒刑陸月，如易科罰金，以銀元佰元即新臺幣
玖佰元折算壹日，減為有期徒刑參月，如易科罰金，以銀元佰
元即新臺幣玖佰元折算壹日。應執行有期徒刑伍月，如易科罰金
，以銀元佰元即新臺幣玖佰元折算壹日。
【甲○○】共同違反不得使大陸地區人民非法進入臺灣地區之規
定，處有期徒刑肆月，如易科罰金，以銀元佰元即新臺幣玖佰
元折算壹日，減為有期徒刑貳月，如易科罰金，以銀元佰元即
新臺幣玖佰元折算壹日。
【戊○○】共同違反不得使大陸地區人民非法進入臺灣地區之規
定，處有期徒刑肆月，如易科罰金，以銀元佰元即新臺幣玖佰
元折算壹日，減為有期徒刑貳月，如易科罰金，以銀元佰元即
新臺幣玖佰元折算壹日。又共同將護照交付他人以供他人冒名使
用，處有期徒刑肆月，如易科罰金，以銀元佰元即新臺幣玖佰
元折算壹日，減為有期徒刑貳月，如易科罰金，以銀元佰元即
新臺幣玖佰元折算壹日。應執行有期徒刑參月，如易科罰金，以
銀元佰元即新臺幣玖佰元折算壹日。
    事實及理由
一、犯罪事實：
  (一)丙○前因妨害公務案件，經臺灣臺南地方法院以90年度交易
    字第489 號判處有期徒刑4 月確定，於民國91年8 月29日執
    行完畢（構成累犯）。其與甲○○（綽號「小安」）分別係
    戊○○之兄、友人。緣丙○於民國92年間透過自稱「蔡昆龍
    」之成年男子（真實姓名、年籍不詳）認識自稱「黃國樑」
    之成年男子（真實姓名、年籍不詳）後，因丙○缺錢花用，
    「蔡昆龍」遂向丙○表示若仲介臺灣地區男子與大陸地區女
    子辦理假結婚，事成可從中抽取仲介費用，嗣戊○○於同年
    間安排有意與大陸地區女子假結婚之甲○○與丙○認識。丙○、戊○○、甲○○、「黃國樑」、「蔡昆龍」、乙○○（
    另案審結）均明知朱金芳（已於94年11月1 日出境）係大陸
    地區女子，未經許可不得入境臺灣地區，竟共同基於使大陸
    地區人民非法進入臺灣地區之犯意聯絡，其等並與朱金芳共
    同基於行使使公務員登載不實文書之犯意聯絡，約定由丙○
    仲介甲○○與朱金芳假結婚，使朱金芳以探親名義來臺，事
    成丙○可從中抽取仲介費用新臺幣（下同）1 萬元，甲○○
    則從中獲取假老公費用6 萬元。嗣「黃國樑」指示乙○○於
    同年5 月22日，駕車至丙○位於臺南市某居所搭載甲○○、
    戊○○前往高雄市小港國際機場，並由乙○○帶同甲○○、
    戊○○搭乘復興航空GE361 號班機前往大陸地區，停留期間
    ，乙○○安排甲○○在福建省福州市某處住宿，並安排有犯
    意聯絡之真實姓名、年籍不詳成年男子，於92年7 月15日，
    協助無結婚真意之甲○○與朱金芳在浙江省金華市辦理虛偽
    結婚登記，取得浙江省金華正信公證處（2003）浙金證民字
    第1017號結婚公證書，乙○○則提前於92年6 月13日搭乘復
    興航空GE362 號班機返回臺灣地區。甲○○於大陸地區之住
    宿費用及往返大陸地區及臺灣地區之機票費用均由黃國樑支
    付，同年8 月11日，甲○○搭乘復興航空GE362 號班機返回
    臺灣地區。惟因甲○○尚有相關證件及資料未補齊，遂於同
    年9 月24日再次前往大陸地區補辦相關證件，同年11月24日
    返回臺灣地區後，即持前開結婚公證書向我國財團法人海峽
    交流基金會（下稱海基會）辦理驗證，於同年12月3 日取得
    海基會（92）中核字第065749號證明，又於同年12月10日，
    檢具結婚登記申請書、前開結婚公證書、海基會證明等文件
    ，向南投縣民間鄉戶政事務所辦理結婚登記，致該管公務員
    將不實之結婚事項登載於職務上所掌之戶籍登記簿，並據以
    製發戶籍謄本交由甲○○收執，足以生損害於戶政機關對於
    結婚登記及人民身分管理之正確性，再於同年月19日，填具
    「大陸地區人民進入臺灣地區旅行證申請書」，持上開不實
    之戶籍謄本向內政部警政署入出境管理局（下稱境管局，自
    96年1 月2 日升格為內政部入出國及移民署）行使，申請配
    偶朱金芳來臺探親，經該管承辦公務員於92年12月23日進行
    面談實質審核後，發給朱金芳中華民國旅行證，使朱金芳於
    93年3 月10日，持以入境臺灣地區。丙○、戊○○、甲○○
    、「黃國樑」、「蔡昆龍」、乙○○即以此假結婚之非法方
    式共同使大陸地區人民朱金芳進入臺灣地區。
  (二)丙○與戊○○因缺錢花用，竟共同基於將護照交付他人以供
    他人冒名使用之犯意聯絡，迨戊○○於92年6 月17日，自大
    陸地區搭機抵達高雄市小港國際機場後，由戊○○以1 萬餘
    元之代價，在該機場將其所申辦之中華民國護照（護照號碼
    ：0000 00000號）1 本出售並交付與真實、姓名年籍不詳之
    成年男子，以供他人冒名使用，嗣大陸地區女子林鳳嬌於94
    年5 月15日冒用該護照，自大陸地區上海市搭乘中國國際航
    空CA919 號班機抵達日本成田國際機場時，為日本警方當場
    查獲，其後經該國警方轉知我國內政部警政署入出境管理局
    ，並經臺灣雲林地方法院檢察署檢察官偵查後循線查悉上情
    。
二、證據名稱：
  (一)被告丙○於警詢、檢察官偵訊及本院訊問時之自白。
  (二)被告戊○○於警詢、檢察官偵訊及本院訊問時之自白。
  (三)被告甲○○於警詢、檢察官偵訊及本院訊問時之自白。
  (四)證人即被告丙○、戊○○之父許和於檢察官偵訊時之證述。
  (五)被告戊○○指認被告甲○○之口卡片1紙。
  (六)被告戊○○指認乙○○之個人戶籍及相片影像資料1 紙。
  (七)法務部乙○○入出境資料連結作業資料1 份。
  (八)被告甲○○個人戶籍資料查詢結果1 份。
  (九)復興航空運輸股份有限公司航班成員資料查詢結果1份。
  (十)雲林縣警察局94年11月14日雲警刑偵三字第0941900914號函
    及附件（含境管局94年8 月9 日境仁福字第09420383550 號
    函、戊○○所有之中華民國護照影本〈護照號碼：00000000
    0 號〉）。
  (十一)內政部入出國及移民署98年9 月25日移署資處鈺字第098013
    8439號函暨所附大陸地區人民朱金芳入出國日期證明書、92
    年12月19日大陸地區人民進入臺灣地區旅行證申請書、92年
    12月3 日海基會證明、92年7 月15日浙江省金華正信公證處
    結婚公證書、92年12月23日境管局面談紀錄等資料。
  (十二)南投縣名間鄉戶政事務所98年9 月23日名戶字第0980002177
    號函暨所附被告甲○○92年12月10日結婚登記申請書、92年
    7 月15日浙江省金華正信公證處結婚公證書等資料。
三、本案經檢察官與被告、辯護人於審判外達成協商之合意，且
    被告已認罪，其合意內容為：
  (一)被告丙○犯修正前臺灣地區與大陸地區人民關係條例第79條
    第1 項，累犯，處有期徒刑6 月，減為有期徒刑3 月，如易
    科罰金，以銀元3 佰元即新臺幣9 佰元折算壹日；又犯護照
    條例第24條第3 項，累犯，處有期徒刑6 月，減為有期徒刑
    3 月，如易科罰金，以銀元3 佰元即新臺幣9 佰元折算壹日
    。應執行有期徒刑5 月，如易科罰金，以銀元3 佰元即新臺
    幣9 佰元折算壹日。
  (二)被告甲○○犯修正前臺灣地區與大陸地區人民關係條例第79
    條第1 項，處有期徒刑4 月，減為有期徒刑2 月，如易科罰
    金，以銀元3 佰元即新臺幣9 佰元折算壹日。
  (三)被告戊○○犯修正前臺灣地區與大陸地區人民關係條例第79
    條第1 項，處有期徒刑4 月，減為有期徒刑2 月，如易科罰
    金，以銀元3 佰元即新臺幣9 佰元折算壹日；又犯護照條例
    第24條第3 項，處有期徒刑4 月，減為有期徒刑2 月，如易
    科罰金，以銀元3 佰元即新臺幣9 佰元折算壹日。應執行有
    期徒刑3 月，如易科罰金，以銀元3 佰元即新臺幣9 佰元折
    算壹日。
四、應適用之法條：刑事訴訟法第455 條之2 第1 項、第455 之
    4 第2 項、第455 條之8 ，修正前臺灣地區與大陸地區人民
    關係條例第79條第1 項、第15條第1 款、護照條例第24條第
    3 項，刑法第2 條第1 項前段、第11條前段、第28條（修正
    前）、第216 條、第214 條、第55條後段（修正前）、第41
    條第1 項前段（修正前），罰金罰鍰提高標準條例第2 條（
    刪除前），現行法規所定貨幣單位折算新臺幣條例第2 條，
    刑法施行法第1 條之1 第1 項、第2 項前段，中華民國96年
    罪犯減刑條例第2 條第1 項第3 款、第7 條、第9 條。
五、協商判決除有刑事訴訟法第455 條之4 第1 項第1 款於本訊
    問程序終結前，被告撤銷協商合意或檢察官撤回協商聲請者
    ；第2 款被告協商之意思非出於自由意志者；第4 款被告所
    犯之罪非第455 條之2 第1 項所得以協商判決者；第6 款被
    告有其他較重之裁判上一罪之犯罪事實者；第7 款法院認應
    諭知免刑或免訴、不受理者情形之一，及違反同條第2 項「
    法院應於協商合意範圍內為判決；法院為協商判決所科之刑
    ，以宣告緩刑或2 年以下有期徒刑、拘役或罰金為限」等情
    形外，不得上訴。
六、本件如得上訴且不服本判決時，得自收受判決送達之日起10
    日內，向本院提出上訴狀（須附繕本），上訴於第二審法院
    。
七、本案經檢察官魏偕到庭執行職務。
中    華    民    國    99    年    2     月    2     日
                  刑事第六庭  法  官  黃楹榆
以上正本證明與原本無異
                              書記官  李雅怡
中    華    民    國    99    年    2     月    2     日
附錄本案論罪科刑法條全文：
修正前臺灣地區與大陸地區人民關係條例第15條
左列行為不得為之：
  一、使大陸地區人民非法進入臺灣地區。
  二、招攬臺灣地區人民未經許可使之進入大陸地區。
  三、使大陸地區人民在臺灣地區從事未經許可或與許可目的不
      符之活動。
  四、僱用或留用大陸地區人民在臺灣地區從事未經許可或與許
      可範圍不符之工作。
  五、居間介紹他人為前款之行為。
修正前臺灣地區與大陸地區人民關係條例第79條
違反第15條第1款規定者，處5年以下有期徒刑、拘役或科或併科
新臺幣50萬元以下罰金。
以犯前項之罪為常業者，處1年以上7年以下有期徒刑，得併科新
臺幣1百萬元以下罰金。
第1項之未遂犯罰之。
護照條例第24條
偽造、變造護照足以生損害於公眾或他人者，處5 年以下有期徒
刑，併科新臺幣50萬元以下罰金。
行使前項文書者，亦同。
將護照交付他人或謊報遺失以供他人冒名使用者，處5 年以下有
期徒刑、拘役或科或併科新臺幣10萬元以下之罰金。
刑法第216 條
行使第210 條至第215 條之文書者，依偽造、變造文書或登載不
實事項或使登載不實事項之規定處斷。
刑法第214條
明知為不實之事項，而使公務員登載於職務上所掌之公文書，足
以生損害於公眾或他人者，處3 年以下有期徒刑、拘役或5 百元
以下罰金。

司法院資訊處製作；財團法人民間司法改革基金會備份。
